【裁判字號】    95,毒抗,22
【裁判日期】    950109
【裁判案由】    聲請觀察勒戒
【裁判全文】
臺灣高等法院臺中分院刑事裁定          95年度毒抗字第22號
抗  告  人
即  被  告  甲○○
上列抗告人因聲請觀察勒戒案件，不服臺灣彰化地方法院中華民
國94年12月7日裁定（94年度毒聲字第952號）提起抗告，本院裁
定如下：
    主      文
抗告駁回。
    理      由
一、本件抗告意旨略以：
  (一)抗告人於查獲時、地與友人相處達五、六小時，現場體氣污
    濁，尿液檢驗結果呈安非他命陽性反應或係吸入二手煙所致
    。
  (二)抗告人已懷有身孕七、八個月，亟需人手照料，不宜送監執
    行觀察勒戒，請俟生產完畢後，再予執行。
二、本件原檢察官聲請意旨係以：抗告人甲○○基於施用毒品之
    犯意，於民國九十四年九月九日為警採尿前七十二小時內之
    某時，在不詳處所，施用第二級毒品安非他命，嗣於九十四
    年九月九日十五時許，為警在彰化縣大村鄉美港村美港橫巷
    六之十號二樓處查獲，經警採集其尿液送驗，結果呈甲基安
    非他命陽性反應，抗告人施用第二級毒品之犯行，應堪認定
    。爰依毒品危害防制條例第二十條第一項規定，聲請裁定將
    被告送勒戒處所觀察、勒戒等語。
三、本院查：
  (一)按常人如未施用毒品，其尿水中當無呈毒品藥物陽性反應，
    倘有施用者，約百分之七十於二十四小時內自尿中排出，約
    百分之九十於九十六小時自尿中排出，故推算施用時間距採
    尿時間最長可能不會超過四日，此經行政院衛生署藥物食品
    檢驗局八十一年二月八日（八一）藥檢壹字第○○一一五六
    號函示甚明。又按氣相層析質譜儀係目前最常採用以測試嫌
    疑人有無施用毒品之確認方法，蓋在良好的操作條件下，以
    氣相層析質譜儀作藥物及其代謝產物之定性及定量分析，將
    可排除偽陽性之可能，幾乎不會有偽陽性反應產生，最高法
    院九十年度臺上字第七八九三號裁判、行政院國軍退除役官
    兵輔導委員會臺北榮民總醫院八十三年四月七日（八三）北
    總內字第○三○五九號函可資參照。本件抗告人於為警查獲
    後所採集之尿液，經送請詮昕科技股份有限公司以ＧＣ／Ｍ
    Ｓ方法檢驗結果，「安非他命」、「甲基安非他命」項目均
    呈陽性反應等情，有該公司出具之檢驗報告在卷可稽。揆諸
    前揭說明，聲請人謂：抗告人於為警查獲採尿送驗前七十二
    小時內某時，有施用第二級毒品安非他命等語，即屬有據，
    堪以採認。
  (二)抗告人雖以吸入二手菸置辯，然查，一般吸入二手菸影響之
    程度，與空間大小、密閉性、吸入之濃度多寡及吸入時間長
    短等因素有關，若非長時間與吸毒者直接相向且存心大量吸
    入吸毒者所呼出之煙氣，以二手煙中可能存在之低劑量安非
    他命，應不致在尿液中檢驗出安非他命反應等情，有法務部
    調查局第六處八十二年八月六日發技一字第四一五三號函可
    查，是抗告人上開辯解並不可取。
  (三)至抗告人懷有身孕，不適用執行一節，應由執行機關依相關
    規定辦理，與本件認定無關。
    原審法院爰依毒品危害防制條例第二十條第一項、觀察勒戒
    處分執行條例第三條第一項之規定，將被告送勒戒處所觀察
    、勒戒。核其認事用法俱無不合，被告抗告意旨仍執前詞，
    否認施用毒品，指摘原裁定不當，並無可取，為無理由，應
    予駁回。
四、據上論結，應依刑事訴訟法第四百十二條，裁定如主文。
中    華    民    國    95    年    1     月    9     日
              刑事第四庭  審判長法  官  洪  耀  宗
                                法  官  江  德  千
                                法  官  劉  登  俊
上列正本證明與原本無異。
不得再抗告。
                                書記官  粘  銘  環
中    華    民    國    95    年    1     月    9     日
                                                      Ｒ


司法院資訊處製作；財團法人民間司法改革基金會備份。
